【裁判字號】    96,上訴,4424
【裁判日期】    970125
【裁判案由】    毒品危害防制條例等
【裁判全文】
臺灣高等法院刑事判決                96年度上訴字第4424號
上  訴  人
即  被  告  乙○○
選任辯護人  陳俊隆律師
上列上訴人因違反毒品危害防制條例案件，不服臺灣桃園地方法
院96年度重訴緝字第7號，中華民國95年7月24日第一審判決（起
訴案號：臺灣桃園地方法院檢察署93年度偵字第2309號），提起
上訴，本院判決如下：
    主  文
上訴駁回。
    事  實
一、緣對外自稱「陳老師」之陳炳煌與乙○○為親兄弟，張瑞裕
    為陳炳煌之女婿，周勝男為陳炳煌之友人。陳炳煌、乙○○
    張瑞裕及周勝男4人，均明知海洛因屬我國毒品危害防制條
    例規定禁止持有、運輸之第一級毒品，並屬懲治走私條例所
    規定未經許可不得私運進口入境臺灣地區之管制物品，竟基
    於私運管制物品第一級毒品海洛因入境臺灣並運輸至臺中地
    區之犯意聯絡，共同謀議欲自緬甸國私運違禁品海洛因入境
    臺灣，並運輸至臺中地區，遂決意尋找願代為攜帶私運毒品
    海洛因進入臺灣地區之人（陳炳煌、張瑞裕經原審通緝中，
    周勝男運輸毒品犯行經本院判處有期徒刑10年確定）。民國
    （下同）92年7月20日，甲○○經由周勝男之介紹，前往中
    國大陸浙江地區辦理與中國大陸籍女子結婚事宜，同年8月8
    日甲○○辦妥結婚事宜即返回中國大陸福州地區與周勝男會
    合，周勝男當日即以「帶東西」之隱晦之詞，及新臺幣（下
    同）10萬元之代價，徵詢甲○○是否願意夾帶私運東西（指
    海洛因毒品）回臺，甲○○明知海洛因屬毒品危害防制條例
    規定禁止持有、運輸之毒品，並屬懲治走私條例所規定未經
    許可不得私運入境臺灣之管制物品，且知周勝男所稱之「帶
    東西」係指私自攜帶運輸包括毒品海洛因在內之毒品闖關返
    臺之意思，竟因家中經濟困難，而表示同意，周勝男即於翌
    日將甲○○引見予陳炳煌認識。周勝男則先於92年8月10日
    ，搭乘中華航空CI604號班機返臺，等候攜帶私運毒品海洛
    因之人返臺，以便接應押貨至臺中地區，由有犯意聯絡之張
    瑞裕收受。另黃永盛因經濟困難，於臺灣接獲陳炳煌來電請
    託，以10萬元代價私運毒品回台，即於92年8月14日，依約
    自臺搭機前往大陸昆明地區，並在昆明地區與陳炳煌、原本
    不相識之甲○○會合，陳炳煌帶同甲○○、黃永盛於昆明地
    區遊玩數日後，乃於同年8月17日，為實施共謀私運毒品入
    境臺灣地區之事，一同搭機前往緬甸國仰光市，甲○○、黃
    永盛均投宿於梅縣旅社，陳炳煌則另住其他飯店，同時陳炳
    煌並通知乙○○由臺灣攜美金2萬元，依陳炳煌之指示，於
    92年8月20日搭機前往緬甸仰光市會合，而向不詳人士購入
    欲運輸回臺之海洛因毒品（甲○○、黃永盛運輸毒品犯行均
    經原審判決確定，黃永盛並歿於96年9月26日）。
二、陳炳煌、乙○○於92年8月25日上午，在上述梅縣旅社內，
    將附表編號1、2所示之海洛因，分別以附表編號7所示之塑
    膠袋包裹後，表面覆蓋附表編號8之鋁薄紙，分別置入附表
    編號3至6所示之紙盒內，再分別裝入甲○○、黃永盛所有之
    行李箱內藏置。準備完成後，陳炳煌與乙○○即商議，由乙
    ○○與甲○○、黃永盛搭乘同一班飛機返臺，以為押貨，並
    告知甲○○、黃永盛抵臺，會有「阿男（南）仔」（即指周
    勝男）前往桃園中正機場第一航廈入境處接應，至於陳炳煌
    所允諾給付予甲○○、黃永盛之各7萬5千元及10萬元代價（
    甲○○部分因要扣除在昆明、緬甸仰光之花費2萬5千元，故
    餘7萬5千元），則於事成後，由其2人向押貨之乙○○索取
    。陳炳煌為分散遭查獲之風險，分配由乙○○、黃永盛1組
    ，2 人於飛機上之座位相連，而甲○○自己1組，與乙○○
    、黃永盛不同座，並言明各自入境後，分別由乙○○帶同黃
    永盛至臺中某不詳地點，甲○○則由與黃永盛無犯意聯絡，
    先前已回臺之周勝男至機場接機，同樣帶同甲○○至臺中某
    不詳地點，再分別將私運入境之毒品海洛因交付予陳炳煌女
    婿張瑞裕（綽號「阿裕」）。嗣於92年8月25日13時30分許
    ，甲○○、黃永盛、乙○○3人自緬甸仰光市搭乘華信航空
    股份有限公司（下簡稱華信航空）AE838號班機返臺，內夾
    帶有上述毒品海洛因之甲○○、黃永盛行李箱亦隨機運送，
    其中甲○○之行李箱經航空公司人員所貼之行李牌號碼為：
    AE151782，黃永盛之行李箱經航空公司人員所貼之行李牌號
    碼為AE151781，隨後於當日20時許，入境臺灣桃園中正國際
    機場（下簡稱中正機場），而共同將管制進口之毒品海洛因
    私運進入臺灣境內。嗣與周勝男無犯意聯絡之黃永盛，在中
    正機場第一航廈入境取行李處，因緊張而誤取甲○○之上述
    行李箱，並於當日20 時50分許，在入境檢查室第16檯通關
    時，為臺灣桃園地方法院檢察署檢察官指揮臺北市政府警察
    局士林分局、內政部警政署刑事警察局偵二隊、內政部警政
    署航空警察局安檢隊及刑警隊、臺中市政府警察局刑警隊之
    專案小組人員，會同財政部臺北關稅局稽查人員，當場查獲
    黃永盛持有之原由甲○○所持之上述行李箱（行李牌號碼：
    AE151782）內有附表編號1所示之海洛因，復根據黃永盛之
    供述，在機場內查扣黃永盛所持有，尚未為人拿取之行李牌
    號碼為AE151781之上述行李箱1只，並在該行李箱內查扣附
    表編號2所示之海洛因；且查扣屬陳炳煌所有，供包裝上述
    各毒品海洛因所用之如附表編號3至8所示之物，乙○○則趁
    隙逃逸。甲○○則於通關時因見黃永盛下機後遲未與其會合
    ，擔心事跡敗露，情急之下乃隨手誤取與其無關連之同機另
    一旅客劉滿足之行李後，旋即出關與先前已接獲陳炳煌通知
    而前來接、押毒品海洛因之周勝男會合，周勝男帶同甲○○
    搭乘統聯客運大客車前往臺中市○○路之統聯客運中清站。
    嗣於當日22時許，甲○○、周勝男抵達臺中中清站後，甲○
    ○向周勝男告知其拿錯行李之事，即由周勝男陪同甲○○搭
    計程車返回中正機場欲取回上開行李箱，其間，周勝男並不
    時以自己使用之0000000000行動電話號碼與張瑞裕聯絡，告
    知甲○○錯拿行李等情節。俟甲○○於翌（26）日凌晨零時
    許，至中正機場第一航廈華信航空櫃檯欲領拿上開行李時，
    為前述專案小組人員加以逮捕。周勝男則於同年10月25日晚
    上17時許，由香港搭機返台時，在中正機場經警持檢察官簽
    發之拘票拘提到案，一併查知上情。
三、案經臺灣桃園地方法院檢察署檢察官自動檢舉偵查起訴。
    理  由
一、證據能力部分：
    按被告以外之人於審判外向法官所為供述，或於偵查中向檢
    察官所為之陳述，苟未依法具結，縱已符合傳聞法則之例外
    規定，然既因未具結而仍有誤導司法權行使之疑慮，自不得
    作為認定犯罪之證據（最高法院96年度台上字第2098號判決
    、第7088號判決參照）。是證人即共犯甲○○除92年10月3
    日以被告身分在檢察官前之陳述，未經具結，不得作為證據
    外，餘92年11月3日、同年月17日以證人身分在檢察官前之
    陳述，於作證時依法具結並無顯不可信之情況，及93年4月2
    日以證人身分於另案（原審92年度重訴字第17號）法官前之
    陳述，依刑事訴訟法第159條之1規定，屬傳聞證據之例外情
    形，均有證據能力。另證人即共犯黃永盛歿於96年6月26日
    ，有臺灣臺中地方法院檢察署相驗屍體證明書可稽（見原審
    卷第85頁），因於本案審判中發生死亡情形，無法傳喚到庭
    接受被告對質詰問，屬客觀上不能接受詰問者，除其於92年
    8月26日、同年10月14日警詢筆錄未有關於被告犯罪事實之
    陳述，非證明犯罪事實存否所必要，及93年4月12日以被告
    身分在另案（原審92 年度重訴字第17號）法官前之陳述，
    依法並未具結，不得作為證據外，餘92年12月17日以證人身
    分具結並在檢察官前之陳述並無顯不可信之情況、93年4月2
    日以證人身分在另案法官前之陳述，依刑事訴訟法第159條
    之1規定，屬傳聞之例外情形，均有證據能力。
二、訊據上訴人即被告乙○○矢口否認有運輸海洛因之犯行，辯
    稱：因陳炳煌告知有急用，才幫忙帶錢過去交給陳炳煌，該
    筆錢係陳炳煌朋友阿明所交付，並無與陳炳煌一起包裝海洛
    因之舉云云。經查：
(一)證人甲○○經周勝男介紹前往中國大陸欲迎娶中國大陸籍女
    子，嗣以10萬元之代價，同意周勝男願意夾帶私運海洛因回
    臺，而經由周勝男引見自稱「陳老師」之陳炳煌，再與陳炳
    煌一同搭機去雲南、緬甸仰光，幾日後看見被告即陳炳煌之
    弟乙○○出現，經陳炳煌告知，被告是拿錢過來的，其後陳
    炳煌於飯店房間交付扣案毒品時，被告在場，伊與黃永盛共
    同在梅縣旅社房間內打包毒品時，陳炳煌、被告均在旁，以
    及被告與伊及黃永盛共同搭乘同班機回臺，其等攜帶扣案毒
    品，被告同機目的即在押貨、監視等情，業經證人甲○○於
    原審證述在卷（見原審卷第154至157頁），經核與其於偵查
    中結證內容（見偵13735卷第141頁、第143頁、第155至156
    頁）一致。另證人黃永盛於偵查及另案審理中亦均證稱：同
    飛機上有1人叫乙○○，是負責把伊及甲○○帶回臺灣的，
    回臺後毒品要交給乙○○，且詳述其等於飛機上之座位等情
    （見偵1373 5卷第186至187頁、原審卷第123頁），亦均與
    證人甲○○所述相符。且甲○○、黃永盛因坦承本件犯行，
    而與周勝男均因本件自緬甸夾帶毒品入境之犯罪事實，分別
    經原審以92年度重訴字第71號判決、本院95年度上重更(二)字
    第37號判處罪刑確定，有判決影本在卷可證（見原審卷第
    199頁、第251頁），則甲○○、黃永盛之證言，自得採信。
(二)復查甲○○、黃永盛分別於行李夾帶毒品入境，有臺北關稅
    局扣押貨物、運輸工具收據及搜索筆錄、查獲時行李照片4
    幀、華信航空檢送之艙單紀錄附卷可稽（見偵13735卷第45
    頁、第33頁、第37頁、第192至197頁）。而扣押之物，經法
    務部調查局鑑定後，認自黃永盛身上查扣原由甲○○所持之
    行李箱（行李牌號碼：AE151782）內有如附表編號1所示之
    毒品海洛因；原由黃永盛所持有之行李箱（行李牌號碼：
    AE151781）內有如附表編號2所示之毒品海洛因，有該局調
    科壹字第080068071、000000000號鑑定通知書在卷可查（見
    偵13735卷第80至81頁）。而如附表編號3至8所示、供包裝
    上述各毒品海洛因所用之包裝品，均屬陳炳煌所有為其提供
    ，業據甲○○、黃永盛於前案陳述在卷，其中錫箔紙、透明
    塑膠袋共重55.82公克，亦有上述鑑定報告所載可證。
(三)證人周勝男於原審結證稱：92年8月25日本案發生前不太認
    識被告，當日係受陳炳煌交待去桃園機場接甲○○，並將之
    帶往臺中找張瑞裕，陳炳煌並未交代要接甲○○、乙○○，
    但張瑞裕在電話中問我在機場有沒有看到陳炳煌的弟弟，我
    說我沒看到等語 (見原審卷第159至160頁)。而周勝男所持
    有之0000000000號行動電話號碼，於被告、甲○○、黃永盛
    共同入境我國當日，與張瑞裕所申請使用之00 00000000號
    行動電話通聯頻繁，其中周勝男問張瑞裕「你叔叔有交代說
    ... 我的份那邊有帶多少回來嗎？」張瑞裕則回稱「他待會
    回來，你跟胖子就知道了... 」（見偵13735卷第82頁），
    則案發當日張瑞裕之叔叔與「胖子」甲○○同班機回國者，
    僅有被告，另張瑞裕要周勝男除接「胖子」甲○○外，尚要
    另接1人，周勝男回以不認識該人，張瑞裕並提及有無見到
    陳炳煌之弟弟，以及接到甲○○後，發現甲○○拿錯行李，
    並帶同甲○○回機場意圖換回夾帶有毒品海洛因之行李等情
    ，有通訊監察書影本及譯文附卷可證（見偵1373 5卷第83至
    85頁、聲監142卷第53至56頁）。核與甲○○所證述出關後
    有周勝男會接送之情相符外，亦足證周勝男原僅需接甲○○
    ，到機場時經由張瑞裕電知，始知嗣臨時尚增加黃永盛，且
    亦知在飛機上押貨者尚有陳炳煌之弟即被告負責押貨等情，
    業據上述判決認定在案，可知周勝男本即知甲○○係私運毒
    品海洛因入境，且由被告押貨，而周勝男之任務，係接到甲
    ○○後，由其押貨至臺中交貨，周勝男參與者係中正機場至
    臺中之交貨階段，而最危險、最容易為警查獲之私運入境臺
    灣部分，則推由因被誘以報酬而與陳炳煌等人關係最淺之甲
    ○○實行承擔。因認周勝男顯與陳炳煌、被告、甲○○、張
    瑞裕等人原即有私運毒品海洛因入境臺灣再運至臺中之共同
    犯意聯絡，推由周勝男出面尋找甲○○擔任私運進口者之行
    為，而周勝男、陳炳煌等人顯有將甲○○自仰光市私運海洛
    因入境臺灣之實行行為，以及被告係私運進口之押貨人，其
    亦參與有私運進口之構成要件行為，視為自己犯行之自己共
    同犯罪之意思，有本院95年度上重更(二)字第37號刑事判決書
    影本在卷可足證。
(四)綜上所述，足認被告與甲○○、黃永盛共同搭機，係以「押
    貨」之目的監視甲○○與黃永盛，且回臺後，被告負責監視
    並帶同黃永盛，周勝男負責監視並帶同甲○○，至臺中某不
    詳地點將毒品交給張瑞裕。而按共同正犯之意思聯絡，原不
    以數人間直接發生者為限，即有間接之聯絡者，亦包括在內
    。如甲分別邀約乙、丙犯罪，雖乙、丙間彼此並無直接之聯
    絡，亦無礙於其為共同正犯之成立（最高法院77年臺上字第
    2135號判例參照）。又共同正犯之成立，祇須行為人間有犯
    意聯絡及行為分擔，即屬成立，既不問犯罪意思起自何人，
    亦不必各個階段犯行均經參與，俱應於犯意聯絡之範圍內負
    全部犯罪事實之刑責。是扣案毒品雖未經被告攜帶於行李，
    然其顯與陳炳煌、周勝男、甲○○及張瑞裕等人有私運毒品
    海洛因入境臺灣再運至臺中之共同犯意聯絡及行為分擔，自
    均為共同正犯無疑。被告辯稱其未參與本案犯行云云，委不
    足採信。至被告具狀辯稱，其拒絕幫陳炳煌攜帶毒品回臺，
    而妻子臨盆在即本欲立刻回臺，然因訂不到機位，方與甲○
    ○、黃永盛搭同班機，且入境時並未與黃永盛一同入關，而
    甲○○歷次所陳矛盾，無法證明被告確負責運輸毒品之押貨
    監視云云（見本院卷第47至48頁）。惟依前述譯文，「叔叔
    」既指被告，果被告無參與運送毒品海洛因之事，對於本案
    全然不知情，何以周勝男、張瑞裕間會有詢問被告此行攜帶
    多少毒品回臺之對話？況本案所查扣之海洛因，係由被告攜
    帶出國之2萬美金所購得，果係正常交易，一般用匯款即可
    ，然被告卻對於陳炳煌表示不能匯一事（見原審卷第180頁
    ），不表懷疑，亦顯與常理不合。而運輸毒品入臺本屬重罪
    ，行為人間入關時，彼此分開裝做不相識，以逃避查緝，待
    闖關成功，再於機場外會合，本為常情，故縱被告非與黃永
    盛同時出關，亦無礙其犯行之認定。至證人甲○○於原審辯
    護人行反詰問時，即已解釋其所以於警詢中宣稱未見到被告
    ，係虛偽陳述，且當時並虛構「小陳」、「跛腳」等人，直
    到後來依據證人保護法所為之陳述始實在（見原審卷第157
    頁），而證人甲○○自該次後於偵查及原審中對於被告負責
    押貨等情，所陳亦大致相同（見偵13735卷第141頁、第155
    頁、原審卷第156頁），應信為實。至其於本院又改稱不確
    定被告有運毒之犯行，不清楚被告有無參與云云（見本院卷
    第87頁反面），乃迴護被告之詞，不足採信。
(五)末按毒品海洛因係毒品危害防制條例第2條第2項第1款規定
    之第一級毒品，且屬行政院依懲治走私條例第2條第4項公告
    之「管制物品及其數額」甲項第4款所列之管制進出口物品
    。又懲治走私條例第2條第1項所謂私運管制物品進口，係指
    由國外或自大陸地區私運管制物品，進入臺灣地區而言；輸
    入之既遂與未遂，又以是否已進入國界為標準；而運輸毒品
    罪祇以所運輸之毒品已實施運送為已足，並非以運扺目的地
    為完成犯罪之要件。換言之，區別該罪既遂、未遂之依據，
    應以已否起運為準，既已起運，構成該罪之輸送行為即已完
    成，不以達到目的地為既遂條件。查與被告有共犯關係之周
    俊生、黃永盛，自緬甸仰光市私運、運輸毒品海洛因抵達我
    國中正機場，雖於通關時，毒品為警查獲，但周俊生、黃永
    盛既已搭機抵達中正機場，並下機進入我國領域內（含上述
    行李），其等私運管制物品毒品海洛因進口及運輸毒品海洛
    因之行為皆已經完成。被告所為運輸毒品犯行，自屬既遂犯
    。
三、被告行為後，刑法已經修正公布施行，與本件有關之併科罰
    金最低數額、共同正犯、無期徒刑及有期徒刑加減例，比較
    新舊法結果，應適用較有利於被告之行為時刑法之規定。至
    被告行為後，毒品危害防制條例業於92年7月9日公布全文，
    並於93年1月9日生效施行，該條例第4條第1項關於運輸第一
    級毒品之犯罪，並未修正；及懲治走私條例於95年5月30日
    公布修正，該條例第2條第1項之規定，亦未修正，自均無新
    舊法比較適用之問題；另刑法第55條但書、第59條，分別為
    法理之明文化、法院酌減審認標準見解之明文化，均非屬法
    律變更，附此敘明（最高法院95年度第21次刑事庭會議決議
    參照）。核被告所為，係違反修正前毒品危害防制條例第4
    條第1項之運輸第一級毒品罪，及懲治走私條例第2條第1項
    之私運管制物品進口罪。而被告押送甲○○、黃永盛運輸毒
    品入境臺灣，係要將毒品送至貨主張瑞裕處，尚未言及對該
    等毒品是否要販賣圖利，是陳炳煌固在緬甸購入扣案運輸之
    毒品，惟尚難以被告有認識該販入運輸之毒品即係要販賣圖
    利，從而被告並無販賣第一級毒品之事證亦明。被告共同持
    有第一級毒品海洛因之低度行為，為運輸之高度行為所吸收
    ，不另論罪。被告就上述犯行，與陳炳煌、周勝男、甲○○
    、黃永盛、張瑞裕等成年男子間，有犯意之聯絡與行為之分
    擔（周勝男與黃永盛間並無共同正犯之關係，有前述判決可
    稽），均為共同正犯。被告一行為同時觸犯上述二罪名，為
    想像競合犯，應從一重之運輸第一級毒品罪處斷。被告與被
    告陳炳煌為親兄弟關係，被告受陳炳煌之託，查無證據於本
    件將獲有利益，所運輸入臺之毒品海洛因已查獲，並未流通
    於外，犯後雖對於犯罪事實始終否認，惟以如此重罪，被告
    又非經當場查獲夾帶毒品，其未勇於坦承犯行，亦屬人之常
    情，參以被告運輸之毒品數量，相較本罪所設定最輕無期徒
    刑以上之刑，認對被告即使宣告法定最低刑度之無期徒刑，
    仍嫌過重，自有「情輕法重」之憾，依被告客觀之犯行與主
    觀之惡性二者加以考量，對被告處以有期徒刑，已符犯罪之
    情狀可憫恕者之情事，並可達防衛社會之目的，爰適用修正
    前刑法第59條之規定酌量減輕其刑，如此量刑，始符合憲法
    比例原則（最高法院95年台上字第788號判決參照）。
四、原審本同上見解，適用毒品危害防制條例第4條第1項（原判
    決適用行為時法，因結果並無不同，非撤銷改判原因）、懲
    治走私條例第2條第1項、第11條、刑法第2條第1項、第11條
    、第55條、第59條（原判決適用修正前55條、第59條，毋庸
    撤銷改判）、修正前刑法第28條，並爰審酌被告壯年並四肢
    健全，不思正當工作，與親兄弟經營運輸毒品犯行，及被告
    係受陳炳煌所託及指示行事之犯罪動機、目的及手段；幸所
    運輸毒品，及時遭查獲，未致外流，及考量被告明知運輸毒
    品行為所生危害，非僅使多數人之生命、身體法益受侵害，
    影響所及甚且危害社會、國家之健全發展等犯罪手段及所生
    危害，及被告否認犯行之犯後態度等一切情狀，依修正前刑
    法第65條第1項之規定，量處如主文第二項所示之刑，及依
    毒品危害防制條例第18條第1項前段、第19條第1項前段（依
    最高法院96年度台上字第6146號判決見解，毋庸比較適用）
    ，以扣案之如附表編號1、2所示之毒品海洛因，為本案運輸
    毒品犯罪查獲之第一級毒品，均應沒收銷燬；而扣案如附表
    編號3至8所示之物，有防止毒品裸露、逸出及潮濕之功用，
    並便於攜帶及運輸之用，既係共犯陳炳煌提供，屬供本件運
    輸犯罪所用之物，均應宣告沒收（最高法院91年度台上字第
    2062號判決參照）。至陳炳煌代甲○○支付之交通食宿費用
    ，縱認屬其所得之財物，因此等費用係屬甲○○自己因運輸
    毒品海洛因而自共犯陳炳煌處所得之報酬，與其他共犯無關
    ，自不得於被告犯罪項下，宣告沒收。核其認事用法，俱無
    不合，量刑亦甚妥適。被告上訴否認犯行，為無理由，應予
    駁回。
據上論斷，應依刑事訴訟法第368條，判決如主文。
本案經檢察官黃全祿到庭執行職務。
中    華    民    國    97    年    1     月    25    日
                  刑事第五庭審判長法  官  吳  敦
                                  法  官  陳祐治
                                  法  官  官有明
以上正本證明與原本無異。
如不服本判決，應於收受送達後10日內向本院提出上訴書狀，其
未敘述上訴之理由者並得於提起上訴後10日內向本院補提理由書
（均須按他造當事人之人數附繕本）。
                                  書記官  廖素花
中    華    民    國    97    年    1     月    28    日
附錄：本案論罪科刑法條全文
懲治走私條例第2條
私運管制物品進口、出口逾公告數額者，處 7 年以下有期徒刑，
得併科新臺幣 3 百萬元以下罰金。
以犯前項之罪為常業者，處 3 年以上 10 年以下有期徒刑，得併
科新臺幣 5 百萬元以下罰金。
第 1 項之未遂犯罰之。
第 1 項所稱管制物品及其數額，由行政院公告之。
民國87年5月20日生效毒品危害防制條例第4條
製造、運輸、販賣第一級毒品者，處死刑或無期徒刑；處無期徒
刑者，得併科新臺幣一千萬元以下罰金。
製造、運輸、販賣第二級毒品者，處無期徒刑或七年以上有期徒
刑，得併科新臺幣七百萬元以下罰金。
製造、運輸、販賣第三級毒品者，處五年以上有期徒刑，得併科
新臺幣五百萬元以下罰金。製造、運輸、販賣專供製造或施用毒
品之器具者，處一年以上七年以下有期徒刑，得併科新臺幣一百
萬元以下罰金。
前四項之未遂犯罰之。
附表：
┌──┬─────────┬─────────────┬──────┐
│編號│扣押物            │數量                      │查獲地點    │
├──┼─────────┼─────────────┼──────┤
│1   │海洛因            │白色磚塊2塊及白粉1大包（毛│黃永盛持有之│
│    │                  │重1296公克，合計淨重1267.3│行李箱（行李│
│    │                  │0 公克，包裝重29.51公克， │牌號碼AE1518│
│    │                  │純度84.70%，純質淨重1073.4│782），原由 │
│    │                  │0 公克）                  │甲○○持有。│
├──┼─────────┼─────────────┼──────┤
│2   │海洛因            │白色磚塊2塊及白粉2大包（毛│黃永盛尚未領│
│    │                  │重1300公克，合計淨重1271.6│取之行李箱（│
│    │                  │0 公克，包裝重26.31公克， │行李牌號碼AE│
│    │                  │純度84.17%純質淨重1070.31 │151781）    │
│    │                  │公克）                    │            │
├──┼─────────┼─────────────┼──────┤
│3   │裝編號1毒品（海洛 │1個                       │同編號1，且 │
│    │因磚2塊）之MILO紙 │                          │為陳炳煌所有│
│    │盒                │                          │並提供。    │
├──┼─────────┼─────────────┼──────┤
│4   │裝編號1毒品（海洛 │1包                       │同上        │
│    │因1大包）之PRION  │                          │            │
│    │CHOCO-PIE餅乾紙盒 │                          │            │
├──┼─────────┼─────────────┼──────┤
│5   │裝編號2毒品（海洛 │1個                       │同編號2，且 │
│    │因磚2塊）之MILO紙 │                          │為陳炳煌所有│
│    │盒                │                          │並提供。    │
├──┼─────────┼─────────────┼──────┤
│6   │裝編號2毒品（海洛 │2個                       │同上        │
│    │因2大包）之Nestle │                          │            │
│    │Coffee-mate紙盒   │                          │            │
├──┼─────────┼─────────────┼──────┤
│7   │包裝編號1、2所示之│7只                       │分別於編號1 │
│    │海洛因之透明塑膠袋│                          │、2之行李箱 │
│    │                  │                          │內查獲，由陳│
│    │                  │                          │炳煌所有並提│
│    │                  │                          │供。        │
├──┼─────────┼─────────────┼──────┤
│8   │包裝編號1所示海洛 │4只                       │同上        │
│    │因1大包（1只）、編│                          │            │
│    │號2所示海洛因2大包│                          │            │
│    │（2只）、2塊海洛因│                          │            │
│    │磚（1只）之鋁箔紙 │                          │            │
└──┴─────────┴─────────────┴──────┘


司法院資訊處製作；財團法人民間司法改革基金會備份。
